# 求助陈版，换出资产为存货的非货币性资产交换

提问人：1994lyh 时间：2019-01-22 12:30:19
这个现在是属于收入准则的规范范围，但是依然是按非货币性资产交换进行账务处理。我不明白，这里为什么属于收入准则，不属于非货币性资产交换准则呀

回答人：chenyiwei
主要考虑：
1 、因为存货的定义是 “企业在日常活动中持有以备出售的产成品或商品、处在生产过程中的在产品、在生产过程或提供劳务过程中耗用的材料和物料等”，收入的定义是 “企业在日常活动中形成的、会导致所有者权益增加的、与所有者投入资本无关的经济利益的总流入”，两者的定义都强调来源于日常活动，因此换出存货的交易天然地更接近于销售，应确认收入。
2 、目前的非货币  易准则，在具有商业实质的前提下，默认换入资产的计量是依据换出资产的公允价值，而收入的计量依据是取得对价（相当于换入资产）的公允价值，两者的逻辑不同，不能简单参照。使用收入准则，更符合逻辑。